【裁判字號】    90,台非,275
【裁判日期】    900816
【裁判案由】    違反麻醉藥品管理條例
【裁判全文】
最高法院刑事判決                                  九十年度台非字第二七五號
    上訴人  最高法院檢察署檢察總長
    被  告  甲○○
右上訴人因被告違反麻醉藥品管理條例案件，對於台灣台北地方法院中華民國八十四
年一月十六日第一審確定判決（八十三年度訴字第一五七一號，起訴案號：台灣台北
地方法院檢察署八十三年度偵字第一○○七二號），認為部分違法，提起非常上訴，
本院判決如左：
    主  文
原判決關於連續非法吸用化學合成麻醉藥品違背法令之部分撤銷。
    理  由
非常上訴理由稱：「按判決不適用法則或適用法則不當者，為違背法令，刑事訴訟法
第三百七十八條定有明文。又科刑判決，其所認定之事實，如與卷內之證據不相適合
，即屬證據上理由矛盾，其判決當然為違背法令。本件經原判決確認之事實：被告甲
○○基於概括犯意，自八十三年一月中旬起至同年五月一日下午一時許止，先後多次
在其位於台北市○○路○段三六○號二樓之一住處以吸食器等為工具，非法吸用安非
他命，約一星期吸用一次。嗣於同年五月一日晚上八時二十分許為警在上開住處查獲
，並扣得如附表一編號１、５所示之物品。而該扣案物品安非他命，係十一包（淨重
一‧六五公克，毛重三‧五二公克），見台灣台北地方法院檢察署八十三年偵字第一
○○七二號卷第十五頁等情，惟查上開偵查卷該頁所附之扣押物品清單記載「安非他
命（毛重五‧Ｏ二公克，淨重二‧七五公克）」，而原審將之全部送請法務部調查局
檢驗結果均係甲基安非他命者亦係結晶十二包（見地院卷第六十五頁），足見為警查
扣之安非他命應係十二包，淨重二‧七五公克、毛重五‧Ｏ二公克，原判決於事實欄
所認定該安非他命僅十一包，淨重一‧六五公克、毛重三‧五二公克，即有認定事實
與卷內證據資料不相適合，證據上理由矛盾之違背法令。案經確定，因攸關法律之適
用及漏列淨重一‧一公克、毛重一‧五公克違禁物安非他命未諭知沒收，無從執行之
困難，爰依刑事訴訟法第四百四十一條、第四百四十三條提起非常上訴，以資糾正」
。
本院按科刑判決認定之犯罪事實與所採用之證據顯屬不符者，自屬審判違背法令。本
件原判決關於被告甲○○連續非法吸用化學合成麻醉藥品部分，係認定被告基於概括
犯意，自民國八十三年一月中旬起至同年五月一日下午一時許止，先後多次在台北市
○○路○段三六○號二樓之一住處非法吸用化學合成麻醉藥品安非他命，於同年五月
一日晚上八時二十分許為警查獲，並扣得如原判決附表一編號一、五所示之物品云云
。查原判決附表一編號五之物品為安非他命十一包（毛重三‧五二公克，淨重一‧六
五公克），惟扣押之化學合成麻醉藥品係十二包（毛重五‧○二公克，淨重二‧七五
公克），原審送請法務部調查局檢驗之扣押物品亦係十二包，則原判決事實認定僅扣
得十一包（毛重三‧五二公克，淨重一‧六五公克），並於主文諭知附表一編號一、
五所示之物品沒收，其所認定之事實與卷內證據資料顯不相符，自屬判決理由矛盾之
違背法令。案經確定，非常上訴意旨執以指摘，洵有理由，惟原判決尚非不利於被告
，應由本院僅將原判決關於連續非法吸用化學合成麻醉藥品違背法令之部分撤銷，以
資糾正。
據上論結，應依刑事訴訟法第四百四十七條第一項第一款前段，判決如主文。
中      華      民      國     九十     年      八      月     十六     日
                              最高法院刑事第三庭
                                  審判長法官  陳  錫  奎
                                        法官  洪  清  江
                                        法官  李  伯  道
                                        法官  呂  丹  玉
                                        法官  惠  光  霞
      右正本證明與原本無異
                                              書  記  官
中      華      民      國     九十     年      八      月    二十一    日


司法院資訊處製作；財團法人民間司法改革基金會備份。
